臺灣臺東地方法院刑事判決
110年度易字第233號
公  訴  人  臺灣臺東地方檢察署檢察官
被      告  劉日升



上列被告因妨害公務案件，經檢察官提起公訴（110年度偵字第2
803號）後，於本院準備程序進行中，被告先就被訴事實為有罪
之陳述，經檢察官聲請改依協商程序而為判決，本院裁定改行協
商程序，判決如下：      
    主  文
劉日升犯侮辱公務員罪，處拘役參拾日，如易科罰金，以新臺幣
壹仟元折算壹日。緩刑貳年，應於民國壹佰壹拾壹年拾貳月參拾
壹日前向公庫支付新臺幣參萬伍仟元。
    事實及理由
一、本件犯罪事實及證據，除證據部分應補充被告劉日升於本院
    準備程序時之供述與自白者外，餘均同於檢察官起訴書之記
    載，茲均引用之（如附件）。
二、本件經檢察官與被告於審判外達成協商之合意且被告已認罪
    ，其合意內容為：被告犯侮辱公務員罪，處拘役30日，如易
    科罰金，以新臺幣（下同）1,000元折算1日。緩刑2年，應
    於民國111年12月31日前向公庫支付3萬5,000元。經查，上
    開協商合意並無刑事訴訟法第455條之4第1項所列情形之一
    ，檢察官聲請改依協商程序而為判決，本院爰不經言詞辯論
    ，於協商合意範圍內為協商判決，合予敘明。
三、應適用之法條：刑事訴訟法第455條之2第1項、第455條之4
    第2項、第455條之8、第454條第2項，刑法第2條第1項前段
    、第309條第1項、第55條、第41條第1項前段、第74條第1項
    第1款、第2項第4款，修正前刑法第140條第1項，刑法施行
    法第1條之1第1項。
四、本判決除有刑事訴訟法第455條之4第1項第1款、第2款、第4
    款、第6款、第7款所定情形之一，或違反同條第 2項之規定
    者外，檢察官與被告均不得上訴。
五、如有前項得上訴之情形，得自收受判決送達之日起20日內，
    向本院提出上訴書狀（應附繕本），上訴於第二審法院。
六、本案經檢察官莊琇棋提起公訴，檢察官馮興儒到庭執行職務
    。
中　　華　　民　　國　　111 　年　　2 　　月　　11　　日
                  刑事第一庭  法  官  蔡政晏
以上正本證明與原本無異。
本判決除有刑事訴訟法第455條之4第1項第1款、第2款、第4款、
第6款、第7款所定情形之一，或違反同條第 2項規定外，檢察官
與被告均不得上訴。如有上開得上訴之情形，應於收受判決後20
日內向本院提出上訴書狀，並應敘述具體理由；其未敘述上訴理
由者，應於上訴期間屆滿後20日內向本院補提理由書「切勿逕送
上級法院」。 　　　　　　　　　
                              書記官  陳憶萱
中　　華　　民　　國　　111 　年　　2 　　月　　11　　日
附錄論罪科刑法條
刑法第309條
公然侮辱人者，處拘役或九千元以下罰金。
以強暴犯前項之罪者，處一年以下有期徒刑、拘役或一萬五千元以下罰金。　　　　　　　　　　　　　　　　
修正前刑法第140條
於公務員依法執行職務時，當場侮辱或對於其依法執行之職務公
然侮辱者，處六月以下有期徒刑、拘役或三千元以下罰金。
對於公署公然侮辱者，亦同。
　　　　　　　　　


　　　　
附件
臺灣臺東地方檢察署檢察官起訴書
                                     110年度偵字第2803號
　　被　　　告　劉日升　男　49歲（民國00年00月0日生）
　　　　　　　　　　　　住花蓮縣○○市○○街00號
                        居花蓮縣○○鄉○○村○○路0號
　　　　　　　　　　　　國民身分證統一編號：Z000000000號
上列被告因妨害公務案件，已經偵查終結，認應提起公訴，茲將
犯罪事實及證據並所犯法條分敘如下：
　　　　犯罪事實
一、劉日升於民國110年8月28日12時51分許，駕駛車牌號碼000-
    0000號自用小客車，行經臺東縣○○鄉○○路0號前，因交通違
    規遭臺東縣警察局關山分局池上分駐所警員連家興、李佳霖
    、巫俞霈依法舉發，其明知連家興、李佳霖、巫俞霈均為依
    法執行勤務之警員，屬執行職務之公務員，竟基於公然侮辱
    、侮辱公務員之犯意，在上址迴轉後，旋自其所駕駛之上開
    車輛駕駛座伸出左手，朝警員連家興、李佳霖、巫俞霈比中
    指，以前揭輕蔑不屑舉動對現場依法執行職務之員警當場侮
    辱，足以貶低連家興、李佳霖、巫俞霈名譽。嗣其當場為警
    逮捕，而悉上情。
二、案經連家興、李佳霖、巫俞霈訴由臺東縣警察局關山分局報
    告偵辦。
　　　　證據並所犯法條
一、證據清單及待證事實：
編號 證據名稱 待證事實 1 被告劉日升於警詢及偵查中之供述 被告於上開時、地在場，並伸出中指之事實。 2 證人即告訴人李佳霖、巫俞霈於偵查中之證述 全部犯罪事實。 3 110年8月28日員警職務報告、臺東縣警察局關山分局110年10月10日關警偵字第1100012435號函暨員警職務報告各1份、刑案現場照片12張、行車紀錄器錄影畫面擷圖照片3張、行車紀錄器錄影畫面光碟1片 被告於上開時、地，將手伸出車外，並朝警員比中指之事實。 
二、核被告所為，係犯刑法第140條第1項之侮辱公務員及同法第
    309條第1項之公然侮辱罪嫌。被告所犯上開2罪，係以一行
    為觸犯數罪名，為想像競合犯，請依刑法第55條前段規定從
    一重處斷。
三、至報告意旨另認被告於逮捕過程中，拒不配合下車並與員警
    發生拉扯之行為，涉有刑法第135條第1項之妨害公務罪嫌。
    惟按刑法第135條第1項之罪，以對於公務員依法執行職務時
    施強暴、脅迫為要件，此所謂之強暴，係指行為人須出於妨
    害公務之犯意，於公務員依法執行職務時，對公務員之身體
    直接實施暴力，或以公務員為目標，而對他人、他物施加暴
    力，其結果影響及於公務員之執行職務，始能成立，如僅係
    單純脫免公務員所為之強制處分，並未積極攻擊公務員之身
    體或其他物品或他人，因無施強暴之行為，自不該當妨害公
    務罪之要件，臺灣高等法院108年度上易字第2214號判決意
    旨可資參照。然查，經勘驗員警密錄器錄影畫面可知，被告
    於員警實施逮捕過程中，僅因情緒激動而有掙扎之舉，未見
    有揮拳、呼巴掌、架拐子、腳踹、腳踢、膝頂、身體衝撞或
    與此相類的動作，有本署勘驗筆錄1份在卷可稽，是被告既
    僅止於消極掙扎、不配合，客觀上未見有任何主動積極攻擊
    員警之舉，核與刑法第135條第1項妨害公務之構成要件尚屬
    有間，亦無從以該罪相繩。惟若成立該罪，與起訴之侮辱公
    務員罪，係於密接之時、地接續為之，各行為之獨立性極為
    薄弱，應成立接續犯之包括一罪，自為起訴效力所及，爰不
    另為不起訴處分，附此敘明。
四、依刑事訴訟法第251條第1項提起公訴。
　　此　致
臺灣臺東地方法院
中　　華　　民　　國　 110　　年　　11　　月　　28　　日
　　　　　　　　　　　　　    檢　察　官　莊琇棋
本件正本證明與原本無異
中　　華　　民　　國　 110　　年　　12　　月　　6 　　日
        　　　　　　　　　　　書  記  官  張秀凰
附錄本案所犯法條全文
中華民國刑法第140條
於公務員依法執行職務時，當場侮辱或對於其依法執行之職務公
然侮辱者，處 6 月以下有期徒刑、拘役或 3 千元以下罰金。
對於公署公然侮辱者，亦同。